【裁判字號】    98,抗,131
【裁判日期】    980212
【裁判案由】    聲請撤銷緩刑
【裁判全文】
臺灣高等法院臺中分院刑事裁定           98年度抗字第131號
抗  告  人
即  受刑人  甲○○
上列抗告人因聲請撤銷緩刑案件，不服臺灣彰化地方法院中華民
國97年12月18日 97年度撤緩字第102號裁定，提起抗告，本院裁
定如下：
    主  文
抗告駁回。
    理  由
一、本件抗告意旨略以：(一)原裁定理由內所列之給付數額與抗告
    人所實際給付之數額不符；(二)未收到原裁定法院所要求之陳
    報支付款項通知，故未陳報，非收到通知怠不陳報；(三)又97
    年 6月之後數期無法如數給付，乃因原本1星期工作3天轉變
    成工廠有接到訂單才通知上班工作，此外再加上負擔小孩的
    費用，實在是經濟困難，而非故意不給付等語。為此提起本
    件抗告，請求撤銷原裁定，更為適當之裁定。
二、按刑法第74條第2項第3款規定：緩刑宣告，得斟酌情形，命
    犯罪行為人向被害人支付相當數額之財產。又按受緩刑之宣
    告，而有違反刑法第74條第2項第1款至第 8款所定負擔情節
    重大者，足認原宣告之緩刑難收其預期效果，而有執行刑罰
    之必要者，得撤銷其宣告，同法第 75條之1第1項第4款定有
    明文。
三、經查：
  (一)抗告人即受刑人甲○○（下稱抗告人）前因侵占案件，經臺
    灣臺中地方法院以96年度易字第3088號判決，判處有期徒刑
    10月，減為有期徒刑 5月；嗣經檢察官提起上訴後，由本院
    於96年12月19日，以96年度上易字第1820號於判決駁回上訴
    ，並對抗告人為附條件之緩刑宣告，即宣告緩刑 4年，且附
    加命抗告人於緩刑期內應給付被害人劉邦如、翁淑媚共273,
    583元，其給付方法為「自96年12月起至100年2月止，分 39
    期給付，每月為1期，每期於 20日前給付7,000元，最後1期
    （即100年2月）給付7,583元，其中如有1期未履行視為全部
    到期」之負擔，並於96年12月19日判決確定等情，有臺灣臺
    中地方法院96年度易字第3088號、本院96年度上易字第1820
    號刑事判決各 1件在卷可稽。按此，抗告人之本件緩刑期間
    係自 96年12月19日起至100年12月18日始屆滿；且抗告人應
    於該緩刑期間內，依上開方式按月如期支付被害人劉邦如、
    翁淑媚一定之金額等節，堪以認定。
  (二)上開給付條件，係抗告人與被害人劉邦如、翁淑媚於本院該
    案審理中所達成，本院並依該和解內容，定為宣告緩刑之負
    擔，此有本院上開判決「事實及理由」第二項之說明可稽。
    查抗告人係於 64年2月12日生，在和解當時為32歲之成年人
    ，對其自身之經濟條件及償債能力等情，知之甚明，應係有
    足夠之能力按期如數給付，始與被害人達成該和解條件。再
    查抗告人在上開判決確定後，自 96年12月間起至97年5月間
    止，雖每月按期繳納7000元，惟於 97年6月僅給付1200元、
    同年7月僅給付1300元、同年8月僅給付 1200元、同年9月僅
    給付1300元，同年10月僅給付1800元予被害人一情，有被害
    人於97年10月29日提出之「刑事聲請撤銷緩刑狀」暨所附之
    存證信函、翁淑媚華南商業銀行存摺內頁交易明細等影本在
    卷可參，且為抗告人於抗告狀內所是認，足見抗告人於上開
    緩刑期間，並未確實依上開確定判決所定之負擔履行一情，
    堪以認定，顯見其無遵守上開緩刑所定負擔之誠意，違反之
    情節重大。況依上開判決所附緩刑條件為「其中如有 1期未
    履行視為全部到期」，析其本旨，如有 1期未能完全履行，
    自亦屬未按期履行，而應視為全部到期。而抗告人於上述未
    完全履行而視為全部到期後，並未就其餘數額全部給付，亦
    屬有違上開緩刑所定之負擔。職是，抗告人已違反上開判決
    所定之負擔，且情節重大，足認對抗告人原宣告之緩刑，已
    難收其預期效果，而有執行刑罰之必要。原審認本件聲請，
    與刑法第 75條之1第1項第4款規定之要件相符，而准予撤銷
    抗告人之緩刑宣告，並無不合。
  (三)至抗告人主張未收到原裁定法院所要求之陳報支付數額通知
    云云，惟此並不影響是否撤銷緩刑宣告之認定。另抗告人主
    張其工作由1星期3天變成受到工廠通知才去上班，因此經濟
    條件及償債能力受有影響云云，惟就此抗告人並未能提出積
    極證據證明，且縱係屬實，抗告人仍應想辦法籌措分期款項
    或與被害人協商處理，而不能以此卸責。
  (四)綜上所述，抗告人提起本件抗告，並無理由，應予駁回。
據上論結，應依刑法第74條第2項第3款、第75條之1第1項第 4款
、刑事訴訟法第412條，裁定如主文。
中    華    民    國    98    年    2     月    12    日
            刑事第八庭  審判長法  官  羅  得  村
                              法  官  劉  榮  服
                              法  官  張  靜  琪
上列正本證明與原本無異。
不得再抗告。
                              書記官  陳  俞  豪
中    華    民    國    98    年    2     月    12    日


司法院資訊處製作；財團法人民間司法改革基金會備份。
